臺灣臺北地方法院民事簡易判決
110年度店簡字第480號
原      告  新加坡商艾星國際有限公司台灣分公司

法定代理人  曾慧雯  


訴訟代理人  陳天翔  
被      告  簡勝豐  
            簡勝淞  

            簡勝輝  



            簡毓誼  


上列當事人間請求清償債務事件，本院於民國110年10月8日言詞
辯論終結，判決如下：
　　主　　　文
被告簡勝豐、簡勝輝、簡毓誼應於繼承簡廖素雲遺產所得之範圍
內與被告簡勝淞連帶給付原告新臺幣壹拾貳萬伍仟伍佰壹拾玖元
及如附表所示之利息。
訴訟費用新臺幣壹仟參佰參拾元由被告負擔。
本判決得假執行。但被告如以新臺幣壹拾貳萬伍仟伍佰壹拾玖元
為原告預供擔保，得免為假執行。
    事實及理由
壹、程序部分
一、按訴狀送達後，原告不得將原訴變更或追加他訴，但減縮應
    受判決事項之聲明者，不在此限。民事訴訟法第255條第1項
    第3款定有明文。查，本件原告起訴時原請求被告連帶給付
    新臺幣（下同）125,519元，及其中71,992元自民國99年5月
    8日起至清償日止，按週年利率20%之利息，嗣於110年10月8
    日言詞辯論期日減縮僅請求簡勝豐、簡勝輝、簡毓誼應於繼
    承簡廖素雲遺產所得之範圍負連帶給付責任，並就110年7月
    20日以後發生之利息改依週年利率16%計算，核與前揭規定
    相符，應予准許。
二、被告簡勝淞、簡毓誼經合法通知，未於言詞辯論期日到場，
    核無民事訴訟法第386條各款所列情形，爰依原告之聲請，
    由其一造辯論而為判決。
貳、實體部分
一、原告主張：被告簡勝淞邀同訴外人簡廖素雲為連帶保證人於
    87年8月28日向訴外人福灣企業股份有限公司（下稱福灣公
    司）辦理分期貸款購買車牌00-0000號自用小客車（下稱A車
    ），約定分期總價金651,900元，其中頭期款101,000元，於
    訂約日支付，其餘550,900元應自87年9月28日起至89年7月2
    8日止，以每個月為1期，每期攤還本利和11,800元，並於89
    年8月28日支付最末期款279,500元。如被告簡勝淞未按期繳
    款，福灣公司得主張全部債務視為到期，並就未付款項按週
    年利率20%計算遲延利息（下稱系爭分期買賣契約）。詎被
    告簡勝淞未依約繳款，經拍賣A車取償，尚欠125,519元及如
    附表所示之利息未清償，嗣福灣公司將上開對被告之債權（
    下稱系爭債權）讓與元誠第一基金資產管理股份有限公司（
    下稱元誠公司），元誠公司又將系爭債權讓與聯盛財信股份
    有限公司（下稱聯盛公司），聯盛財公司復將系爭債權讓與
    伊。又，簡廖素雲於93年12月29日死亡，被告簡勝豐、簡勝
    淞、簡勝輝、簡毓誼均為其繼承人，依民法繼承編及民法繼
    承編施行法有關規定，非主債務人之被告簡勝豐、簡勝輝、
    簡毓誼等3人自應於繼承簡廖素雲遺產所得之範圍內，與被
    告簡勝淞連帶負償還系爭債權之責任。爰依系爭分期買賣契
    約、繼承及連帶保證之法律關係提起本訴，並聲明：如主文
    第1項所示。
二、被告則以：
　㈠、被告簡勝淞、簡毓誼未於言詞辯論期日到場，亦未曾提出
      書狀為任何聲明或陳述。
　㈡、被告簡勝豐以：伊並不知道有本件欠款，原告應先要求主
      債務人被告簡勝淞清償等語，資為抗辯，並聲明：原告之
      訴駁回。
　㈢、被告簡勝輝稱：本件債務應該由被告簡勝淞自行負責，伊
      現在暫時沒有能力清償，原告應先與伊等協調，不應直接
      起訴等語，資為抗辯，並聲明：原告之訴駁回。
三、本院之判斷：
　㈠、經查，被告簡勝淞邀同訴外人簡廖素雲為連帶保證人於87
      年8月28日向福灣公司辦理分期貸款購買A車，並簽訂系爭
      分期買賣契約，約定分期總價金651,900元，其中頭期款1
      01,000元，於訂約日支付，其餘550,900元應自87年9月28
      日起至89年7月28日止，以每個月為1期，每期攤還本利和
      11,800元，並於89年8月28日支付最末期款279,500元。如
      被告簡勝淞未按期繳款，福灣公司得主張全部債務視為到
      期，並就未付款項按週年利率20%計算遲延利息。詎被告
      簡勝淞未依約繳款，經拍賣A車取償，尚欠125,519元及如
      附表所示之利息未清償，福灣公司將系爭債權讓與元誠公
      司，元誠公司又讓與聯盛公司，聯盛公司再讓與原告等情
      ，業據原告提出附條件買賣合約及其他約定事項、債權明
      細表及法務清單、債權讓與證明書為證（本院卷第7至14
      頁），被告均未抗辯上開書證有何不可採之處，自堪信為
      真實。
　㈡、次查，簡廖素雲已於93年12月29日死亡，被告簡勝豐、簡
      勝淞、簡勝輝、簡毓誼及訴外人簡朝平（已於97年2月11
      日死亡，繼承人為被告簡勝輝）均為其繼承人等情，有卷
      附被告及訴外人簡廖素雲、簡朝平戶籍謄本、本院家事庭
      函及簡朝平、廖簡素雲之繼承系統表可稽（本院第15至24
      頁），被告亦不爭執，亦堪信實。
　㈢、按保證債務之所謂連帶，係指保證人與主債務人負同一債
      務，對於債權人各負全部給付之責任者而言，此就民法第
      272條第1項規定連帶債務之文義參照觀之甚明。故連帶保
      證與普通保證不同，縱使無民法第746條所揭之情形，亦
      不得主張同法第745條關於檢索抗辯之權利（最高法院45
      年台上字第1426號判例【註】要旨參照）。查，簡廖素雲
      係系爭分期買賣契約買受人即被告簡勝淞之連帶保證人，
      有合約書在卷可佐（本院卷第11頁），依上開說明，簡廖
      素雲及其繼承人不得主張原告需先要求被告簡勝淞清償，
      於執行無果時始得要求渠等清償，被告簡勝豐、簡勝輝此
      部分抗辯並不可採；又本件請求並無與債務人協商為起訴
      前必經程式，被告簡勝輝抗辯原告不應直接起訴乙情，亦
      非可取。
　㈣、次按繼承因被繼承人死亡而開始；繼承人自繼承開始時，
      除本法另有規定外，承受被繼承人財產上之一切權利、義
      務。但權利、義務專屬於被繼承人本身者，不在此限。民
      法第1147條、97年1月4日修正前之民法第1148條分別定有
      明文。再按繼承在民法繼承編98年5月22日修正施行前開
      始，繼承人對於繼承開始以前已發生代負履行責任之保證
      契約債務，以所得遺產為限，負清償責任。民法繼承編施
      行法第1條之3第2項亦有明定。查，被告簡勝淞尚積欠系
      爭債權未清償，而簡廖素雲為該債務之連帶保證人，被告
      均為簡廖素雲之繼承人等情，業據認定如前，則非主債務
      人之被告簡勝豐、簡勝輝、簡毓誼自應承受被繼承人簡廖
      素雲之連帶保證債務，惟該保證債務既係於簡廖素雲死亡
      即繼承開始前即已發生，依上開規定，被告簡勝豐、簡勝
      輝、簡毓誼僅以其繼承簡廖素雲遺產所得為限，負清償責
      任。原告訴請被告簡勝豐、簡勝輝、簡毓誼於繼承簡廖素
      雲遺產所得之範圍內與被告簡勝淞連帶清償系爭債務，合
      於法律規定，自應准許。
四、從而，原告依系爭分期買賣契約、繼承及連帶保證之法律關
    係，請求被告給付如主文第1項所示之金額，為有理由，應
    予准許。
五、本件係適用簡易程序為被告敗訴之判決，爰依民事訴訟法第
    389條第1項第3款規定，依職權宣告假執行；並依同法第392
    條第2項依職權為被告如預供擔保，得免為假執行之宣告。
六、本件事證已臻明確，兩造其餘攻擊防禦方法及所提證據，於
    本判決結果不生影響，爰不一一論述，併此敘明。
七、訴訟費用負擔之依據：民事訴訟法第78條。並依職權確定本
    件訴訟費用額為1,330元（即裁判費）如主文第2項所示。
中　　華　　民　　國　　110 　年　　10　　月　　22　　日
                  新店簡易庭法  官　林志煌
上正本證明與原本無異。
對於本件判決如有不服，應於收受送達後20日內向本院提出上訴
書狀，上訴於本院合議庭，並按他造當事人之人數附具繕本。
如委任律師提起上訴者，應一併繳納上訴審裁判費。
中　　華　　民　　國　　110 　年　　10　　月　　22　　日
                            書記官  陳柏志
註：本判決所引用判例，依據民國108年7月4日施行之法院組織
法第57條之1第2項之規定，其效力與未經選編為判例之最高法院
裁判相同。
附表：（金額單位均為新臺幣）
編號  1   項目  信用貸款   訂約日  民國87年8月28日   利息 計息本金 71,992元    週年利率 20% 16%   起訖日 民國99年5月8日起至110年7月19日止 民國110年7月20日起至清償日止